【裁判字號】    90,毒抗,732
【裁判日期】    900919
【裁判案由】    毒品危害防制條例
【裁判全文】
臺灣高等法院刑事裁定                              九十年度毒抗字第七三二號
    抗  告  人
    即  被  告    甲○○
右列抗告人因毒品危害防制條例案件，不服臺灣基隆地方法院中華民國九十年七月二
十六日裁定（九十年度毒聲字第一一一四號）提起抗告，本院裁定如左：
    主  文
原裁定撤銷，發回臺灣基隆地方法院。
    理  由
一、原裁定意旨略以：臺灣基隆地方法院檢察署檢察官聲請意旨以被告甲○○前因二
    次施用毒品案件，經觀察、勒戒後，均認無繼續施用毒品之傾向，業經本署檢察
    官於八十八年十二月三十一日及九十年三月十二日，分別以八十八年度毒偵字第
    一０七七號及九十年度毒偵字第三九四號為不起訴處分確定。詎渠復於九十年五
    月二十九日十三時四十三分許採尿前回溯二十四小時內某時在不詳地點非法施用
    第一級毒品海洛因，為警依毒品危害防制條例第二十五條規定，於同年月二十九
    日十三時許通知其至警局採尿並送驗查獲。訊據被告甲○○於警訊時矢口否認施
    用第一級毒品海洛因犯行，辯稱：伊最近未施用任何毒品云云；惟其於九十年五
    月二十九日被查獲後，經警採集尿液送台灣檢驗科技股份有限公司檢驗，結果呈
    海洛因之嗎啡陽性反應，有該公司出具之濫用藥物尿液檢驗報告附卷可稽，復有
    不起訴處分書二份及刑案紀錄表在卷可參，被告三犯毒品危害防制條例第十條第
    一項之施用第一級毒品罪，為此聲請裁定先令入戒治處所施以強制戒治等語。原
    審經審核卷證屬實，因認檢察官之聲請為有理由，乃依毒品危害防制條例第二十
    條第三項但書規定，裁定被告應入戒治處所，施以強制戒治壹年云云。
二、抗告意旨略以：抗告人並未施用毒品，雖前有施用毒品之前科，但抗告人已痛改
    前非，在九十年五月十六日至同年月二十一日到台北市立療養院進行治療，出院
    後仍繼續門診治療，是否因門診治療有繼續服用台北市立療養院開立之藥物，其
    中含有嗎啡成份，以致於採尿送驗時有毒品陽性反應，而為原審法院所誤解等語
    ，並提出台北市立療養院診斷證明書乙紙在卷為證。
三、經查：被告甲○○於九十年五月二十九日為警查獲後，經採集尿液，送台灣檢驗
    科技股份有限公司檢驗，依該濫用藥物尿液檢驗報告，以ＥＩＡ酵素免疫分析法
  為初步檢驗，再以ＧＣ／ＭＳ氣相層析質譜儀為確認檢驗，其結果呈嗎啡及可代
    因陽性反應，固屬無訛。惟查：依抗告人九十年五月二十九日於警訊時供稱，因
    海洛因成癮，曾於五月二十日左右至北市市立療養院住院五天，此有其提出之前
    開診斷證明書乙紙在卷可按（醫師囑言患者自九十年五月十六日至五月二十一日
    在院住院治療，出院後繼續在院門診治療），則抗告人是否因門診治療期間服用
    台北市立療養院開立之藥物，致其採集之尿液呈嗎啡、可代因陽性反應，即非全
    然無據，且與待證事實有重要關係，實有斟酌必要。是抗告人之抗告非全無理由
    ，應由本院將原裁定撤銷，發回原審法院更為妥適詳實之調查，期臻適法。
據上論結，應依刑事訴訟法第四百十三條前段，裁定如主文。
中      華      民      國    九十    年      九      月      十九      日
                              臺灣高等法院刑事第二十一庭
                                  審判長法  官  葉  騰  瑞
                                        法  官  黃  國  忠
                                        法  官  江  國  華
右正本證明與原本無異。
不得再抗告。
                          書記官  吳  碧  玲
中      華      民      國      九十     年     九    月      二十一    日


司法院資訊處製作；財團法人民間司法改革基金會備份。
